【裁判字號】    99,上易,522
【裁判日期】    990826
【裁判案由】    背信
【裁判全文】
臺灣高等法院高雄分院刑事判決         99年度上易字第522號
上  訴  人
即  被  告  乙○○
選任辯護人  劉豐州律師
            陳韋利律師
上列上訴人因背信案件，不服臺灣屏東地方法院97年度易字第75
7 號中華民國99年3 月25日第一審判決（起訴案號：臺灣屏東地
方法院檢察署97年度偵字第2818號），提起上訴，本院判決如下
：
    主  文
原判決撤銷。
乙○○犯背信罪，處有期徒刑拾月。
    事  實
一、乙○○於民國94年6 月20日起至96年10月2 日止，受僱經營
    五金批發業、機械批發業、國際貿易業、螺絲、螺帽、螺絲
    釘、及卯丁等製品製造業、機械設備製造業、其他機械製造
    業、電子之零組件製造業等之鼎昌精密股份有限公司（下稱
    鼎昌公司，代表人：甲○○，設於屏東縣枋寮鄉○○村○○
    路19號），擔任總經理一職，負責綜理鼎昌公司所有內部人
    事、業務、財務等事宜。詎乙○○於任職期間，為鼎昌公司
    處理事務，明知其友人李金全於96年5 月間所成立，經營螺
    絲、螺帽、螺絲丁、及卯釘等製品製造業、機械設備製造業
    、機械製造業、電子零組件製造業、五金批發業、五售業、
    機械批發業、國際貿易業金零其他之益群精密有限公司（下
    稱益群公司，設於高雄市○○區○○路40巷50弄18號，工廠
    設於屏東縣枋寮鄉○○村○○路29號），與鼎昌公司之營業
    項目相同，兩公司具競爭關係，依公司法第32條、第209 條
    第1 項及民法第562 條規定，其依法負有競業禁止之義務。
    詎其竟基於意圖為益群公司之不法利益，未經鼎昌公司股東
    會許可，接續為下列犯行：
  (一)先於96年5 月間陸續將鼎昌公司之內部機密文件，諸如：與
    廠商間之訂單、客戶資料、生產設備履歷表、出貨明細、電
    話簿、出貨明細、月報表、委外加工明細等攜至益群公司，
    提供予益群公司業務上使用，更複製鼎昌公司內部之訂單及
    委外加工明細至益群公司內部之電腦，使益群公司受有將來
    無形客戶來源之利益，鼎昌公司因而受有喪失客源之損害。
  (二)擅自於96年5 月31日指示當時鼎昌之不知情之員工陳伯仁及
    益群公司之不知情之生產管理課長郭彥良（陳伯仁、郭彥良
    均由臺灣屏東地方法院檢察署檢察官為不起訴處分確定），
    以乙○○及陳伯仁代表鼎昌公司，乙○○及郭彥良代表益群
    公司，在鼎昌公司傳真予往來廠商之1 份文件上署名，內容
    略以：從（西元）2007年6 月1 日起，鼎昌精密股份有限公
    司之業務轉由鼎昌公司之子公司「益群公司」接手等語，致
    原為鼎昌公司客戶將因此流向益群公司，並進而使原為鼎昌
    公司客戶之中國廣州凡易工業緊固件有限公司（鼎昌公司客
    戶編號BB 004）誤信為真，而於97年1 月11日，轉向以益群
    公司訂購美金246.4 元螺釘，致鼎昌公司受有損害。
  (三)又於96年6 月7 日授權陳伯仁，以鼎昌公司之電子信箱（
    micro.fast@msa.hinet.net）寄發電子郵件予鼎昌公司往來
    廠商，內容略以：DearSir/Ms.: It's Microfast John Che
    n. From now on our sales department is changed to ou
    r sister company Yi-Quen Fastener Co.Ltd I will keepi
    ng all coming enquiries and doing our best for offeri
    ng better price.Pls keeping support us. Thanks&best
    regards.belows is new contacting email and Tel No.Yi
    -Qun Fastener Co.Ltd（按翻譯為：鼎昌公司（Micro fast
    Co., Ltd）之銷售部門移轉至新的姊妹公司即益群公司（Yi
    -Quen Fastener Co., Ltd ），請往來廠商繼續支持，新公
    司聯絡電話如下... 等語，使益群公司受有將來無形客戶來
    源之利益，鼎昌公司因而受有喪失客源之損害。
  (四)另於96年6 月28日，乙○○以其於96年6 月27日代表益群公
    司承接之土耳其廠商TR Keba 訂單（美金170 元），無法如
    期製造完成為由，命令不知情之鼎昌公司員工洪昭鈴（業經
    臺灣屏東地方法院檢察署檢察官為不起訴處分確定）製作鼎
    昌公司內部文件將該訂單形式上轉予益群公司，致鼎昌公司
    受有受有損害，惟益群公司因故亦未能完成該訂單。
  (五)嗣經鼎昌公司代表人甲○○提出告訴，由臺灣屏東地方法院
    檢察署檢察事務官於97年2 月20日持臺灣屏東地方院核發之
    搜索票至位於屏東縣枋寮鄉○○村○○路29號之益群公司執
    行搜索，扣得鼎昌公司之內部文件：展洋企業有限公司訂單
    、vertex訂單、鼎昌精密股份有限公司客戶資料、鼎昌生產
    設備履歷表、鼎昌公司電話簿、金大鼎公司訂單、鼎昌出貨
    予金大鼎公司出貨明細、鼎昌公司月報表、鼎昌公司委外加
    工明細表、汎昇奕鈦達固興訂單資料、鼎昌公司辦公室用紙
    各1 份及電腦光碟2 張，因而查悉上情。
二、案經鼎昌精密股份有限公司之代表人甲○○訴由臺灣屏東地
    方法院檢察署檢察官偵查起訴。
    理  由
壹、證據能力部分：
    按被告以外之人（包括證人、鑑定人、告訴人、被害人及共
    同被告等）於審判外之陳述雖不符刑事訴訟法第159 之1 至
    之4 等4 條之規定，而經當事人於審判程序同意作為證據，
    法院審酌該言詞陳述或書面陳述作成時之情況，認為適當者
    ，亦得為證據；當事人、代理人或辯護人於法院調查證據時
    ，知有刑事訴訟法第159 條第1 項不得為證據之情形，而未
    於言詞辯論終結前聲明異議者，視為有前項之同意，同法第
    159 條之5 定有明文。立法意旨在於傳聞證據未經當事人之
    反對詰問予以核實，原則上先予排除；惟若當事人已放棄反
    對詰問權，於審判程序中表明同意該等傳聞證據可作為證據
    ；或於言詞辯論終結前未聲明異議，基於尊重當事人對傳聞
    證據之處分權及證據資料愈豐富，愈有助於真實發見之理念
    ，且強化言詞辯論主義，使訴訟程序得以順暢進行，上開傳
    聞證據亦均具有證據能力。本件被告乙○○、檢察官均已於
    本院審理時表示就卷內所存認定被告犯罪事實之所有被告以
    外之人之言詞及書面陳述並無意見，且被告同意作為證據，
    經本院審酌上開證據作成時之客觀狀況，並無任何不當施壓
    或干擾，亦未有事證顯示有遭受不當取供之情形，因認以之
    作為證據亦屬適當，依上開刑事訴訟法第159 條之5 第1 項
    之規定，自得作為證據使用。
貳、實體部分
一、訊據上訴人即被告乙○○固不否認有上開事實欄一(一)至(四)所
    示之行為，惟辯稱：伊係於鼎昌公司倒閉後，始將鼎昌公司
    與廠商間之訂單等資料攜至益群公司云云。
二、惟查：
（一）被告乙○○於94年6 月20日起至96年10月2 日止，受僱鼎
      昌公司擔任總經理一職，負責綜理鼎昌公司所有內部人事
      、業務、財務等事宜；及鼎昌公司之代表人為甲○○，及
      該公司營業內容為：五金批發業、機械批發業、國際貿易
      業、螺絲、螺帽、螺絲釘、及卯丁等製品製造業、機械設
      備製造業、其他機械製造業、電子之零組件製造業等事業
      ；與成立於96年5 月23日，營業項目為：螺絲、螺帽、螺
      絲丁、及卯釘等製品製造業、機械設備製造業、其他機械
      製造業、電子零組件製造業、五金批發業、五金零售業、
      機械批發業、國際貿易業等事業，代表人為李金全之益群
      公司，二家公司為經營項目相同之公司；而證人鼎昌公司
      之員工陳伯仁、郭彥良、洪昭玲等3 人分別於95年7 月10
      日至96年6 月7 日、96年4 月20日至同年5 月間某日及95
      年10月4 日96年10月2 日受雇於鼎昌公司分別擔任業務人
      員、出貨人員，及被告與益群公司代表人李金全為好友關
      係等情，為被告所不否認，亦與證人李金全、陳伯仁、洪
      昭玲、郭彥良等人分別於警詢、檢察事務官詢問及本院審
      理時證述相符（見96年度他字第2167號卷〈以下簡稱A 卷
      〉第111 至112 頁、第155 至156 頁、第113 至114 頁、
      第159 至161 頁、第158 至159 頁），此外復有勞工保險
      被保險人投保資料表4 份、乙○○名片1 枚、公司登記資
      料查詢表2 紙（見A 卷第7 至8 頁、第10至10之1 頁、第
      11 至12 頁、第195 頁、第9 頁、第13至14頁、第70至71
      頁）等在卷可憑，是上開事實均足堪認定為真實。
（二）被告乙○○所為事實欄(一)至(四)所示之犯行分別有下列證據
      可資佐證，茲分敘如下：
    1.被告乙○○先於96年5 月間陸續將鼎昌公司之內部文件，
      諸如：與廠商間之訂單、客戶資料、生產設備履歷表、出
      貨明細、電話簿、出貨明細、月報表、委外加工明細等文
      件攜至益群公司，提供予益群公司業務上使用參考，更複
      製鼎昌公司內部之訂單及委外加工明細至益群公司內部之
      電腦一情為被告所不否認，復有證人即益群公司生產管理
      課課長郭彥良、鼎昌公司代表人甲○○、鼎昌公司成型課
      課長高永國等人於原審審理時證述甚詳。(1)證人郭彥良於
      原審審理時證稱：搜索益群公司公司所扣案的資料都是乙
      ○○帶過來的，因為伊不會去拿鼎昌公司的東西，且乙○
      ○在益群公司辦公室搜出來的東西，只有乙○○可以進入
      的辦公室，其他人不會進入等語甚詳（見原審卷一第338
      頁）；(2)證人甲○○更於檢察事務官詢問時詳細述上開自
      益群公司搜索扣押所得文件之作用為：編號9 鼎昌公司委
      外加工明細表，是鼎昌公司的委外加工文件，因為有部分
      沒有技術作，所以下給其他下游廠商，處理完後會回到鼎
      昌公司驗貨包裝處理後出貨；編號1 展洋企業有限公司訂
      單1 批、編號2 VERTEX訂單、編號6 金大鼎公司訂單、編
      號7 鼎昌公司出貨金大鼎公司出貨明細、編號10汎昇、奕
      竑達固興訂單資料，均是客戶下給鼎昌公司的訂單，有的
      比較完整，也有的是美國廠商給的訂單，有時公司會再打
      1 份傳真或EMAIL 給客戶回傳，公司接到訂單會做工作令
      ，分給公司部門去製作；編號4 生產設備履歷表，就是打
      完成品，品管科要檢驗；編號3 鼎昌公司客戶資料、鼎昌
      公司電話簿各1 批，均是公司客戶資料，其他的文件如編
      號5 鼎昌公司電話簿、編號8 鼎昌公司月報表、編號11鼎
      昌公司辦公室用紙等等也是鼎昌公司的資料，伊認為這些
      都是被告乙○○拿去益群公司，這樣益群公司就不用重新
      規劃，直接沿用鼎昌公司的模式就可以了等語稽詳（見A
      卷第151 至155 頁），且(3)證人高永國於原審審理時亦證
      述：自96年5 月間被告即經常往來於鼎昌公司益群公司協
      助益群公司處理製造訂單相關事宜等語（詳見下（三）部
      分），互核上開證人所述均大致相符，另有97年2 月20日
      警方持原審法院之搜索票至益群公司扣得展洋企業有限公
      司訂單、vertex訂單、鼎昌精密股份有限公司客戶資料、
      鼎昌生產設備履歷表、鼎昌公司電話簿、金大鼎公司訂單
      、鼎昌出貨予金大鼎公司出貨明細、鼎昌公司月報表、鼎
      昌公司委外加工明細表、汎昇奕鈦達固興訂單資料、鼎昌
      公司辦公室用紙各1 份及電腦光碟2 張等在案可參（見扣
      押物品清單），且被告於本院準備序對於事實欄一之(一)部
      分亦不爭執（見本院卷第55頁），是被告確自96年5 月間
      有將上開鼎昌公司應予保密之營業資料、客戶資料、製造
      過程相關資料等洩漏予經營相同業務益群公司之背信犯行
      。
    2.被告乙○○擅自於96年5 月31日指示證人即當時仍為鼎昌
      員工陳伯仁及益群公司生產管理課長郭彥良2 人，以被告
      及證人陳伯仁代表鼎昌公司，被告及證人郭彥良代表益群
      公司，在鼎昌公司傳真予往來廠商之1 份文件上署名，內
      容略以：從（西元）2007年6 月1 日起，鼎昌精密股份有
      限公司之業務轉由鼎昌公司之子公司「益群公司」接手，
      使原鼎昌公司客戶，將因此流向益群公司，並致原為鼎昌
      公司客戶之中國廣州凡易工業緊固件有限公司於97年1 月
      11日誤信為真，轉向益群公司訂購美金246.4 元螺釘一情
      ，及於96年6 月7 日授權證人陳伯仁，以鼎昌公司之電子
      信箱（micro.fast@msa.hinet.net）寄發電子郵件予鼎昌
      公司往來廠商，內容略以：DearSir/Ms.:It's Microfast
      John Chen.From now on our sales department is
      changed to our sister company Yi-Quen Fastener
      Co.Ltd. I will keeping all coming enquiries and
      doing our best for offering better price.Pls
      keeping support us.Thanks&best regards.belows is
      new contacting email and Tel No.Yi-Qun Fastener
      Co.Ltd（中文翻譯為鼎昌公司（Micro fastCo.,Ltd ）之
      銷售部門移轉至新的姊妹公司即益群公司（Yi-Quen Fast
      ener Co., Ltd ），請往來廠商繼續支持，新公司聯絡電
      話如下... 等語之情，業據被告供承在卷，核與證人陳伯
      仁、郭彥良、甲○○等人證述相符。(1)證人陳伯仁於原審
      審理時具結證稱：伊於95年7 月進入鼎昌公司，96年6 月
      離開後到益群公司公司擔任業務，提示A 卷第16、17 頁
      之電子郵件及傳真上的名字都是伊簽的，第一份英文郵件
      所寫的對象是原來鼎昌公司的客戶，簽發該份英文郵件時
      ，伊與被告署名之簽名時，仍然還在鼎昌任職，會在該郵
      件上簽名是乙○○要伊簽的，伊簽署後，客戶就轉到益群
      公司下單，因為發該份傳真後，伊也到益群公司任職，發
      現有經伊發出的傳真客戶向益群公司下單，但是對象還是
      給鼎昌公司，可能是客戶有點混淆了等語（見原審卷一第
      342 至344 頁），核與其於檢察事務官詢問之陳述相符（
      見A 卷第155 至158 頁）；(2)而證人郭彥良於原審審理亦
      證述：A 卷第17頁資料是乙○○叫伊簽的，當時乙○○是
      鼎昌公司公司總經理，伊則在益群公司公司擔任生產管理
      課課長，伊會簽名是益群公司董事長叫伊過去鼎昌公司跟
      乙○○見面，結果乙○○就叫伊簽這份資料等語（見本院
      卷一第336 至337 頁）；(3)證人即鼎昌公司代表人甲○○
      於原審審理時亦證稱：96年4 、5 月份間，因為公司廠房
      建好了，伊就到公司幫忙，但陳伯仁就告訴伊要辭職，隔
      天伊去看陳伯仁使用的電腦，就發現這件事情，伊看到陳
      伯仁發一封電子郵件給國外的客戶就是A 卷第16頁的文件
      ，而A 卷第17頁的傳真是伊看到上開郵件後，私下告訴新
      加坡的大股東，該大股東的小姐告訴伊，亦有收到該份傳
      真並將這份傳真給伊等語（見原審卷一第345 頁），此外
      另有英文電子郵件及電子傳真影本、廣州凡易工業緊固件
      有限公司採購合同各1 紙、鼎昌公司客戶編號表1 紙在卷
      可參（見A 卷第16至17頁、原審卷一第76頁、第77至78頁
      ），是被告確有利用其總經理職務之便，指示證人陳伯仁
      及利用益群公司員工郭彥良發表上開網路郵件與傳真，並
      造成鼎昌公司客戶之混淆，更進而使廣州凡易工業緊固件
      有限公司（鼎昌公司客戶表號表所示之BB004 客戶）轉向
      益群公司訂購，而使鼎昌公司喪失原有客戶。另雖該廣州
      凡易工業緊固件有限公司雖遲至97年1 月11日始向益群公
      司訂購螺絲，然在該採購契約上之「供應商名稱」一欄填
      寫內容為：臺灣益群（鼎昌子公司），然此結果更益徵係
      肇因被告上開行為所致，否則該廣州凡易工業緊固件有限
      公司何以特別於臺灣益群後隨即註記「鼎昌子公司」，自
      不得僅以該訂購日期係為鼎昌公司停業期間，遽認非因被
      告行為所致。
    3.又被告乙○○於96年6 月27日以代表益群公司之身分，承
      接土耳其廠商TR Keba 之訂單，並以無法如期製造完成為
      由，再於96年6 月28日命令不知情之鼎昌公司員工洪昭鈴
      製作鼎昌公司內部文件，以該內部文件轉予益群公司一情
      ，為被告所承認，並據證人洪昭鈴於原審審理時證稱：這
      份文件是客戶下訂單，因為日期快到了，乙○○告訴伊鼎
      昌公司無法製造出來交貨，因為鼎昌公司有些螺絲無法製
      作，所以就指示伊製作這份文件轉給益群公司，真正的原
      因是什麼，乙○○沒有告訴伊等語（見原審卷第340 頁）
      ；復有土耳其廠商訂單及鼎昌公司內部文件各1 份在卷可
      憑（見96年他字2167號卷第65至67頁），是其此部分犯行
      亦可認定。雖益群公司最終亦未能取得該訂單並出貨，固
      有群公司99年7 月27日函可參（見本院卷第68頁），惟被
      告既有將訂單移轉之行為，自屬背信既遂。
（三）綜上所述，本件事證已臻明確，被告犯行洵堪認定，應依
      法論科。
三、按背信罪所稱財產或其他利益上之損害，係指減少現存財產
    上價值之意，凡妨害財產上增加以及喪失日後可得期待之利
    益亦包括之；使現存財產減少（積極損害），妨害財產之增
    加，以及未來可期待利益之喪失等（消極損害），皆不失為
    財產或利益之損害（最高法院80年台上字第2205號、87年度
    台上字第3704號判決意旨參照）。被告乙○○以事實欄所示
    方式將鼎昌公司客戶資料洩漏與益群公司，使鼎昌公司客戶
    誤信為真，除有事實欄一(二)、(四)所示公司轉向益群公司下單
    而生實際損害，並已足以妨害鼎昌公司業務經營，使鼎昌公
    司將來可期待之利益喪失；核被告乙○○所為，係犯刑法第
    342 條第2 項之背信罪，被告利用公司不知情之證人陳伯仁
    、洪昭玲及益群公司之員工郭彥仁實施如事實欄所載之背信
    行為，為間接正犯。被告所為雖於不同時間將鼎昌公司之客
    戶資料轉由益群公司享有、及利用鼎昌公司資料、人力製造
    產品後，將利益歸由益群公司享有，惟其各係基於同一之背
    信犯意，行為則綿延發生於犯罪事實欄所敘之期間內，且其
    行為係於密切接近之時地實施，侵害同一之法益，各行為之
    獨立性極為薄弱，依一般社會健全觀念，在時間差距上，難
    以強行分開，在刑法評價上，以視為數個舉動之接續施行，
    合為包括之一行為予以評價，較為合理，各為包括一罪之接
    續犯。
四、原判決以被告罪證明確，予以論罪科刑，固非無見，惟關於
    事實欄一(四)之土耳其廠商TR Keba 訂單之金額應為美金170
    元，並非美金170,000 元，此為被告所陳明，並為告訴人所
    不爭執，原判決認該訂單之金額為美金170,000 元，與事實
    不符；再者，本案並無證據證明鼎昌公司之客戶金大鼎企業
    有限公司及尚余企業有限公司因被告之背信行為而轉向益群
    公司下單（詳如後述），原判決認被告有此部分犯罪行為，
    亦與事實不符。被告上訴意旨指摘原判決前開部分係不當，
    為有理由，應由本院將判決撤銷改判。爰審酌被告受有專科
    畢業之教育程度，具備相當知識水準，身為公司之總經理，
    不知恪守本分，努力為公司爭取利益，以獲得公司最大利益
    為考量，僅因欲避免其在鼎昌公司所付出心血將因鼎昌公司
    經營不善而付之一炬，竟在外以存有益群公司方式，而違背
    其受任鼎昌公司經營公司之任務，將鼎昌公司所原本可接到
    之訂單，轉藉由益群公司承接，而受有損害，犯罪坦承大部
    分犯行，未與告訴人和解等一切情狀，量處如主文第2 項所
    示之刑（本院所認定之犯罪事實較原判決所認定已有減縮，
    故量處較原判決為輕之刑），以資懲儆。
五、不另為無罪諭知部分：
（一）公訴意旨另略以：被告乙○○基於意圖為自己及益群公司
      不法所有之利益，除為上開事實欄之犯行外，再於96年9
      月21日分別自任益群公司之代表與廠商葛淵及通盛實業有
      限公司2 家公司聯繫。因認被告涉犯刑法第342 條之背信
      罪嫌等語。
（二）按犯罪事實應依證據認定之，無證據不得認定其犯罪；又
      不能證明被告犯罪者，應諭知無罪之判決，刑事訴訟法第
      154 條第2 項、第301 條第1 項分別定有明文。又刑事訴
      訟法上所謂認定犯罪事實之證據，係指足以認定被告確有
      犯罪行為之積極證據而言，該項證據自須適合於被告犯罪
      事實之認定，始得採為斷罪資料。如未能發現相當證據，
      或證據不足以證明，自不能以推測或擬制之方法，以為裁
      判之基礎。又刑事訴訟上證明之資料，無論其為直接或間
      接證據，均須達於通常一般之人均不致有所懷疑，而得確
      信其為真實之程度，始得據為有罪之認定，若其關於被告
      是否犯罪之證明未能達此程度，而有合理性懷疑之存在，
      致使無從形成有罪之確信，根據「罪證有疑，利於被告」
      之證據法則，即不得遽為不利被告之認定，此分別有最高
      法院著有29年度上字第3105號、40年台上字第86號、76年
      台上字第4986號判例可資參照。
（三）公訴人認被告乙○○上開犯行涉有刑法背信罪嫌，無非係
      以告訴人公司代表人甲○○於偵指訴、主旨為葛淵之電子
      郵件、通盛詢價單電子郵件等為其主要論述之依據。惟訊
      據被告固不否認有有收受上開電子郵件，惟堅決否認有何
      背信之犯行，辯稱：該二公司非鼎昌公司之客戶，只是向
      不特定廠商以網路方式詢價，並未向鼎昌公司下過訂單等
      語。經查：被告乙○○雖於上開時間，確實有以益群公司
      代表身分與葛淵、通盛等公司聯繫，然葛淵公司之電子郵
      件內容，係為詢價單，表示需要該公司需要型號、及受詢
      問公司可否承做，並非訂單，而通盛公司之電子郵件並無
      詳細內容，且該2 公司電子郵件內容就具體之金額、數量
      均付之闕如，另該2 公司並非鼎昌公司之原有客戶，此有
      鼎昌公司客戶一覽表在卷可憑（見原審卷一第77至78頁）
      ，亦為告訴人所不否認（見原審卷第292 頁），另自卷內
      資料亦無從認定該2 公司有因被告報價而轉向益群公司訂
      購，而使鼎昌公司受有任何損害，公訴人所述均非可採，
      而被告所辯應非虛妄。是被告行為縱有可議之處，然依前
      揭說明，自無該當背信行為可言，綜上所述，被告雖有以
      益群公司代表人名義回復葛淵等公司之詢價之行為，然該
      行為並未使鼎昌公司因此受害，此外，復查無其他積極證
      據足認被告此部分有何背信犯行，是以不能證明被告此部
      分之犯罪，本應為無罪之諭知，然此部分與前開論罪背信
      犯行，為接續犯有實質上一罪之關係，爰不另為無罪之諭
      知，附此敘明。
六、原判決雖認因被告之背信行為鼎昌公司之客戶金大鼎企業有
    限公司及尚余企業有限公司因被告之行為而轉向益群公司下
    單，亦涉有背信行為（此部分未經檢察官起訴），惟被告始
    終否認此部分犯罪事實，且益群公司亦稱該公司於96年5 至
    7 月間，未獲得金大鼎企業有限公司及尚余企業有限公司之
    訂單（見本院卷第68頁）；再者，本件經依法搜結果，並未
    發現有此部分不利於被告之證據；而證人高永國在原審所為
    不利於被告之陳述，係單一指述，並無其他積極證據證明其
    所述與事實相符，尚難據為對被告不利之認定，附此敘明。
據上論斷，應依刑事訴訟法第369 條第1 項前段、第364 條、第
299 條第1 項前段，刑法第342 條第1 項，刑法施行法第1 條之
1 第1 項、第2 項前段，判決如主文。
本案經檢察官林敏惠到庭執行職務。
中    華    民    國    99    年    8     月    26    日
                  刑事第一庭    審判長法  官  周賢銳
                                      法  官  徐美麗
                                      法  官  黃仁松
以上正本證明與原本無異。
不得上訴。
中    華    民    國    99    年    8     月    27    日
                                      書記官  林家煜
附錄本件判決論罪科刑法條：
刑法第342 條（背信罪）
為他人處理事務，意圖為自己或第三人不法之利益，或損害本人
之利益，而為違背其任務之行為，致生損害於本人之財產或其他
利益者，處5 年以下有期徒刑、拘役或科或併科1 千元以下罰金
。

司法院資訊處製作；財團法人民間司法改革基金會備份。
